【裁判字號】    88,易,4733
【裁判日期】    890331
【裁判案由】    就業服務法
【裁判全文】
臺灣板橋地方法院刑事判決                        八十八年度易字第四七三三號
    公訴人  臺灣板橋地方法院檢察署檢察官
    被  告  甲○○○
右列被告因違反就業服務法案件，經檢察官提起公訴（八十八年度偵字第二三一九七
號），本院判決如左︰
    主  文
甲○○○違反雇主不得聘僱許可失效之外國人之規定，其聘僱人數為壹人，處拘役
拾伍日，如易科罰金，以佰元折算壹日。
    事  實
一、甲○○○明知雇主不得聘僱許可失效之外國人，竟自民國八十八年六月二十八日
    起至同年七月二十五日止，以月薪新臺幣五千元之代價，聘僱泰國籍女子ＭＵＫ
    ＰＨＡＫＤＥＥ  ＪＩＲＡＰＯＲＮ（原為頂新花邊股份有限公司合法申請僱用
    之外國籍人，嗣經行政院勞工委員會於八十八年七月八日以台八十八勞職外字第
    ０四九四七０八號發函，自八十八年六月二十日起撤銷聘僱許可）在臺北縣新莊
    市○○路新生巷三號從事成衣整燙加工工作。嗣因警方據報先於臺北縣新莊市查
    獲逃逸外國籍勞工ＶＩＣＨＡＴＨＵＭ  ＳＡＫＯＲＮ後，由其帶往ＭＵＫＰＨ
    ＡＫＤＥＥ  ＪＩＲＡＰＯＲＮ位於臺北縣新莊市○○路新生巷之住處而查獲Ｍ
    ＵＫＰＨＡＫＤＥＥ  ＪＩＲＡＰＯＲＮ，再經由ＭＵＫＰＨＡＫＤＥＥ  ＪＩ
    ＲＡＰＯＲＮ於同年八月十六日下午一時許指引警員乙○○等至臺北縣新莊市○
    ○路新生巷三號並指認甲○○○而查得上情。
二、案經臺北縣新竹警察局新埔分局報請臺灣板橋地方法院檢察署檢察官偵查起訴。
    理  由
一、訊據被告矢口否認曾聘僱泰國籍女子ＭＵＫＰＨＡＫＤＥＥ  ＪＩＲＡＰＯＲＮ
    ，辯稱：伊僅僱用五名本國籍之婦女，不會僱用言語不通的外國籍人云云為辯。
    惟查：右揭犯罪事實，業據據證人即受聘僱之泰國籍女子ＭＵＫＰＨＡＫＤＥＥ
    ＪＩＲＡＰＯＲＮ於警訊中指述綦詳，衡情該名外勞與被告並無任何怨隙，實無
    誣指被告之理，而該名泰國籍女子經警循線查獲，嗣指引警方人員至其受僱地點
    且於警車上明確指認係受被告僱用一節，亦據證人即承辦該案之警員乙○○到庭
    結證屬實，再者，泰國籍女子ＭＵＫＰＨＡＫＤＥＥ  ＪＩＲＡＰＯＲＮ，原為
    頂新花邊股份有限公司合法申請僱用之外國籍人，嗣經行政院勞工委員會於八十
    八年七月八日以台八十八勞職外字第０四九四七０八號發函，自八十八年六月二
    十日起撤銷聘僱許可一事，亦經本院函詢行政院勞工委員會屬實，此有行政院勞
    工委員會八十九年一月十二日台八十九勞職外字第０二一八０三六號函附卷可稽
    ，是被告前開辯詞，顯係卸責之詞，委無足採，罪嫌洵堪認定；被告雖尚請求訊
    問廠內其他依法不得令其具結之員工已核無必要，附此敘明。
二、按雇主不得聘僱或留用未經許可或許可失效之外國人，此為就業服務法第五十三
    條第一款所明定，被告甲○○○違反上開規定而聘僱許可失效之外國人，人數為
    一人，應依同法第五十八條第一項前段論科。爰審酌被之犯罪動機、目的、手段
    、品行、智識程度、雇用許可失效之外國人之時期及犯罪後之態度等一切情狀，
    量處如主文所示之刑，並諭知易科罰金之折算標準，以資懲儆。
據上論斷，應依刑事訴訟法第二百九十九條第一項前段，就業服務法第五十三條第一
款、第五十八條第一項前段，刑法第十一條前段、第四十一條，罰金罰鍰提高標準條
例第二條判決如主文。
本案經檢察官林建中到庭執行職務。
中      華      民      國      八十九      年     三     月   三十一   日
                                      臺灣板橋地方法院刑事第五庭
                                          法  官  陳  鴻  清
右正本證明與原本無異
如不服本判決應於送達後十日內向本院提出上訴狀
                                          書記官  林  蔚  然
中      華      民      國      八十九      年     四     月     八    日
附錄本案論罪科刑法條全文：
就業服務法第五十三條：
雇主不得有左列行為：
  一﹑聘僱或留用未經許可或許可失效之外國人。
  二﹑以本人名義聘僱外國人為他人工作。
  三、未經許可聘僱或留用他人所申請聘僱之外國人。
  四、指派所聘僱之外國人從事申請許可以外之工作。
就業服務法第五十八條：
  違反第五十三條第一款、第二款或第三款規定，其聘僱或留用人數為一人者，處六
  月以下有期徒刑﹑拘役或科或併科新台幣九萬元以下罰金；其聘僱或留用人數為二
  人以上者，處三年以下有期徒刑、拘役或科或併科新台幣三十萬元以下罰金。
  法人之代表人、法人或自然人之代理人、受雇人或其他從業人員，因執行業務犯前
  項之罪者，除處罰其行為人外，對該法人或自然人亦科以前項之罰金。


司法院資訊處製作；財團法人民間司法改革基金會備份。
